高雄高等行政法院判決
111年度交上字第93號
上  訴  人  蕭塏憑                                      
被 上訴 人  臺南市政府交通局

代  表  人  王銘德            
上列當事人間交通裁決事件，上訴人不服臺灣臺南地方法院中華
民國111年9月27日111年度交字第28號行政訴訟判決，提起上訴
，本院判決如下︰
    主  文
一、上訴駁回。
二、上訴審訴訟費用新臺幣750元由上訴人負擔。
    理  由
一、爭訟概要：
    上訴人於民國110年10月16日21時29分許，駕駛車牌號碼00-
    0000號自用小客車，行經國道1號南向276.2公里處，因內政
    部警政署國道公路警察局第四公路警察大隊新營分隊（下稱
    舉發單位）警員認其有「速限110公里，經雷達（射）測定
    行速為177公里，超速67公里」之交通違規，遂於110年11月
    3日填掣國道警交字第ZDB359382號及第ZDB359383號舉發違
    反道路交通管理事件通知單（下合稱系爭舉發單）逕行舉發
    。嗣上訴人提出申訴，經被上訴人函請舉發單位查覆後，仍
    認上訴人有上揭違規行為，乃依道路交通管理處罰條例（下
    稱處罰條例）第43條第1項第2款及第4項、第63條第1項第3
    款及第24條第1項第3款規定，於111年1月24日開立南市交裁
    字第78-ZDB359382號及第78-ZDB359383號違反道路交通管理
    事件裁決書（下合稱原處分），裁處上訴人罰鍰新臺幣（下
    同）8,000元，記違規點數3點，並應參加道路交通安全講習
    及吊扣該汽車牌照6個月。上訴人不服，提起行政訴訟，經
    臺灣臺南地方法院以111年度交字第28號行政訴訟判決（下
    稱原判決）駁回其訴，遂提起本件上訴。
二、上訴人起訴主張及聲明、被上訴人於原審之答辯及聲明、原
    審判決理由，均引用原審判決書所載。　　
三、上訴意旨：行車紀錄器影片顯示遭閃光拍照地點與測速照相
    機地點無誤，與行車紀錄器影片顯示GPS經緯度相符，並且
    行車紀錄器GPS定位、時間是跟隨網路衛星隨時校正，無法
    手動任意調整。行車紀錄器影片中有明顯拍照取締閃光燈，
    同時觀察道路兩旁草木及路面車道分隔線均清晰可見無模糊
    ，與遭取締超速至177公里周遭視野明顯不符。且影片中遭
    取締照相時觀察前車車尾燈明顯無拉近距離，且漸行漸遠，
    表示前車車速與上訴人車速相當，前車車燈漸遠表示車速比
    上訴人車速還快。前車與上訴人車速相當，反推上訴人遭拍
    照取締前的前車輛通過276.2公里處照相機時，無遭拍照閃
    光取締，證明前車無超速違規（110公里以下），上訴人與
    前車輛保持相當時速（110公里以下）通過276.2公里處照相
    機，可證上訴人無違規事實。原判決雖以原處分並無違法，
    駁回上訴人原審之訴，但從影片證據等可知遭取締超速177
    公里顯與證據不符，應認原判決適用法規有所不當。
四、經核原判決駁回上訴人於原審之訴，並無違誤，茲就上訴意
    旨論述如下：
（一）應適用之法令
 　1、處罰條例
　　⑴第7條之2第1項第7款、第2項第9款、第3項：「（第1項）
      汽車駕駛人之行為有下列情形之一，當場不能或不宜攔截
      製單舉發者，得逕行舉發：……七、經以科學儀器取得證據
      資料證明其行為違規。（第2項）前項第7款之科學儀器應
      採固定式，並定期於網站公布其設置地點。但汽車駕駛人
      之行為屬下列情形之一者，不在此限：……九、行車速度超
      過規定之最高速限或低於規定之最低速限。……（第3項）
      對於前項第9款之違規行為，採用固定或非固定式科學儀
      器取得證據資料證明者，於一般道路應於100公尺至300公
      尺間，於高速公路、快速公路應於300公尺至1,000公尺間
      ，明顯標示之；其定點當場攔截製單舉發者，亦同。」
　　⑵第24條第1項第3款：「汽車駕駛人，有下列情形之一者，
      應接受道路交通安全講習：……三、有第43條規定之情形。
      」
　　⑶第43條第1項第2款及第4項：「（第1項）汽車駕駛人，駕
      駛汽車有下列情形之一者，處新臺幣6千元以上2萬4千元
      以下罰鍰，並當場禁止其駕駛：……二、行車速度，超過規
      定之最高時速60公里。……（第4項）汽車駕駛人有第1項或
      前項行為者，並吊扣該汽車牌照6個月；……。」
　　⑷第63條第1項第3款：「汽車駕駛人有下列各款所列條款之
      一者，除依原條款處罰鍰外，並予記點：……三、有第43條
      、第53條或第53條之1情形之一者，各記違規點數3點。」
　 2、道路交通標誌標線號誌設置規則第55條之2：「測速取締
      標誌『警52』，用以警告車輛駕駛人前方路段常有測速取締
      執法，促使行車速度不得超過道路規定之最高速限或低於
      規定之最低速限。本標誌設於測速取締執法路段前，一般
      道路應於100公尺至300公尺間，高速公路、快速公路應於
      300公尺至1,000公尺間。」
（二）上訴人固主張：依行車紀錄器影片可知遭取締超速177公
      里與證據不符，應認原判決適用法規有所不當云云。然按
      認定事實為事實審之職權，而證據之證明力如何或如何調
      查事實，事實審法院有衡情斟酌之權，苟已斟酌全辯論意
      旨及調查證據之結果，並未違背論理法則、經驗法則或證
      據法則，即不能指為違法。縱其證據之取捨與當事人所希
      冀者不同，致其事實之認定異於該當事人之主張者，亦不
      得謂為原判決有違背法令。查原審認定上訴人於爭訟概要
      欄所載時地，有行車速度超過規定之最高時速67公里之違
      規事實，為原審依舉發單位111年1月3日國道警四交字第1
      104704445號、111年3月10日國道警四交字第1114701446
      號函檢附超速行駛、速限及「三角型」照相機測速取締標
      誌採證照片、財團法人工業技術研究院（下稱工研院）雷
      達測速儀檢定合格證書、110年11月12日工研量字第11000
      23138號函、取締現場圖、系爭舉發單、原處分及採證照
      片所確定之事實，核與卷證相符。而原審依採證照片及「
      警52」標誌測距照片，認定測速照相儀器之設置地點符合
      處罰條例第7條之2第3項規定，並參酌上訴人提出之雷達
      測速照相儀之設置照片（見原審卷第17頁、第23頁）及工
      研院110年11月12日工研量字第1100023138號函（見原審
      卷第75頁），認定測速結果並未因樹葉或樹枝遮蔽而受影
      響，且雷達測速儀器經檢驗合格及定期精密檢驗測定，並
      無數值不可信之情形，進而論駁上訴人提出之行車紀錄影
      片無法推翻被上訴人之測速結果，已敘明其證據取捨及得
      心證之理由，亦與卷證相符，其事實認定核無違背經驗法
      則、論理法則之情事。依前揭說明，縱原審證據之取捨與
      上訴人希冀者不同，致其事實之認定異於上訴人之主張，
      仍不得謂為原判決有違背法令之情形。上訴人前揭主張無
      非係就原判決已論駁之理由及就原審取捨證據、認定事實
      之職權行使事項再加爭執，指摘原判決有違背法令情事，
      自不可採。
五、綜上所述，原判決認事用法並無違誤，且已論明其事實認定
    之依據及得心證之理由，核無判決不適用法規或適用不當，
    及判決不備理由或理由矛盾之情事。上訴論旨仍執前詞指摘
    原判決違背法令，求予廢棄，為無理由，應予駁回。
六、上訴審訴訟費用750元應由上訴人負擔。
七、結論：上訴無理由。
中　　華　　民　　國　　111 　年　　11　　月　　25　　日
             高雄高等行政法院第二庭
                         審判長法官  孫  國  禎
                               法官  林  韋  岑
                               法官  曾  宏  揚
以上正本係照原本作成。
不得上訴。
中　　華　　民　　國　　111 　年　　11　　月　　25　　日
                             書記官　林  幸  怡